# 利息资本化的合并抵消

提问人：hbwgh 时间：2020-12-22 13:33:08
陈版好，实务中遇到这样的问题：集团内的A公司和B公司，A公司借款给B公司进行房地产开发，相互之间计提利息，A公司确认利息收入，B公司确认利息支出，且B公司将利息进行资本化进开发成本，B公司目前处于在建状态，请问在编制合并报表时如何抵消？原理是什么？谢谢!

回答人：chenyiwei
这种情况参照一般的内部交易未实现损益抵销即可，即A的利息收入和B的开发成本进行抵销处理。如果A拆借给B的资金也是从外部借入的，则合并报表层面有可能满足继续将该部分利息资本化的条件，可参考：《瑞华研究 2010～ 2019 汇编》之“问题1-1-45（集团统贷统还的借款费用资本化问题）”。